臺灣新竹地方法院民事裁定　　　　　　　 96年度訴字第396號
原　　　告　世電電線電纜有限公司
法定代理人　甲○○
訴訟代理人　吳尚昆律師
　　　　　　徐宏澤律師
　　　　　　劉正穆律師
被　　　告　毅順企業有限公司
法定代理人　乙○○
上列當事人間請求給付貨款事件，原告為訴之追加，本院裁定如
下：
    主  文
原告追加之訴駁回。
訴訟費用由原告負擔。
    理  由
一、查民事訴訟法第255條第1項前段規定，訴狀送達後，原告不
    得將原訴變更或追加他訴。
二、本件據原告訴狀所載，係提起給付貨款之訴，聲明求為命被
    告給付買賣價金1,386,014元及自96年1月1日起至清償日之
    法定利息。嗣經本院自96年6月13日起先進行書狀先行，及
    各項函查、爭點整理及整理應調查證據等審理準備程序及96
    年8月23日言詞辯論期日，均係就此項聲明為辯論。及至上
    開言詞辯論期日，證人調查完畢及兩造就全卷進行攻防後，
    法院闡明兩造，本件如訴訟無實益，建議原告應撤回起訴重
    新建構起訴之事實及請求權基礎，或兩造就原告所交付之貨
    物進行和解，但被告不同意進行和解，原告訴訟代理人則表
    明需要時間與當事人討論案件如何進行。本院並諭知如未撤
    回本件訴訟或達成和解，將訂最後言詞辯論期日終結。惟自
    96年8月23日庭期結束後，兩造並未達成和解，原告亦未撤
    回本件訴訟。本院遂於96年9月17日訂定96年10月25日之言
    詞辯論期日，上開通知並於96年9月19日即送達原告訴訟代
    理人。原告遲至96年10月22日（言詞辯論前三日）始具狀請
    求追求備位訴訟，依據不當得利之法律關係，請求被告返還
    所交付之貨物或給付1,386,014元，且未得被告之同意。
三、查本件原訴之證據調查及辯論，於96年8月23日已近終結，
    經法院闡明法律關係並勸諭雙方和解時，因原告訴訟代理人
    陳明，必須與原告當事人討論案件之進行，始未在96年8月
    23日終結本案之言詞辯論程序，且新訴所需之資料，主要為
    被告收受原告交付之貨物是否無法律上之原因，應返還之不
    當得利標的為何？被告所獲之利益為何？如所獲利益原物已
    不存在，應返還之利益為何？被告之獲得利益時為善意或惡
    意？利益返還之範圍為何，此均非舊訴所能提供之訴訟資料
    ，必須另行進行調查，並就調查結果為辯論，若准許原告於
    舊訴之言詞辯論前三日為此訴之追加，徒使96年10月25日之
    言詞辯論終結延滯，且對被告而言，亦造成突襲，妨礙被告
    之防禦權。原告為
    本件訴之追加，有礙訴訟之終結，自不應准許。
四、原告另主張本件訴之追加與原訴為基礎事實同一云云。然查
    ，本件訴之追加之請求權為不當得利，其所需之基礎事實為
    ，被告無法律上之原因而受有利益，而返還之標的則為原受
    領之物或利益，返還之範圍則因被告受領時為惡意或善意而
    所不同。告起訴之原訴主張之買賣法律關係，請求被告給付
    買賣價金，該主張所需之基礎事實為兩造是否已就買賣標的
    物、價金意思表示一致，及原告是否已依約交付買賣標物。
    依上所述，原告追加之訴與原訴之所需之基礎事實並非同一
    。原告主張其追加之訴與原之訴基礎事實同一，認為本件之
    訴之追加無須被告同意，顯非可採。
三、依民事訴訟法第249條第1項第6款、第95條、第78條裁定如
    主文。
中　　華　　民　　國　　96　　年　　10　　月　　25　　日
                  民事第一庭    法　官　黃珮禎
以上正本係照原本作成。
如對本裁定抗告須於裁定送達後10日內向本院提出抗告狀。
中　　華　　民　　國　　96　　年　　10　　月　　25　　日
                                書記官　江靜玲
